Renata D'Acol Cardoso

Brasileira, casada, 46 anos, 2 filhos

Cel.: (18) 99777 3774



e-mail: renatacpiccin@hotmail.com

As habilidades desenvolvidas ao longo dos anos me proporcionaram muito aprendizado e autosuperação. A profissão docente proporciona um leque de aprendizagens diariamente, exigindo muita energia e dedicação. Com as tecnologias tigitais entrando nas vidas e alterando a comunicação das pessoas, o ensino precisa se atualizar, é necessário esforço extra em trazer a educação para o século XXI. A resiliência e adaptabilidade estão bem desenvolvidas em mim devido às experiências como empreendedora, o que me proporcionou experiênicas em todas as áreas de um negócio, e as experiências em sala de aula promovem uma aprendizagem constante tanto em relação ao ser humano quanto às técnicas utilizadas, como plataformas digitais e trabalhos em grupos colaborativos, que tenho o prazer de utilizar, pois proporcionam maior autonomia da aprendizagem e aumentam a eficiência da aprendizagem por serem metodologias ativas. As técnicas se adaptam às pessoas e às suas necessidades. O Inglês aprendi com nativos, pois fui alfabetizada na língua inglesa quando morei em Southampton. Esta experiência me proporciona adicionar mais habilidades aos meus alunos no desenvolvimento da cultura bilingue.

Tenho muita satisfação em ter contato com os adolescentes, tendo a oportunidade de colaborar com o desenvolvimento dos potenciais criativos, intelectuais e artísticos.

Formação

Especialista em Metodologia do Ensino de Matemática e Física – Uninter (2018)



Coach Educacional e Comportamental – Line Coach (2018)



Licenciatura em Matemática – Claretiano (2018)



Designer de Interiores – Senac Presidente Prudente (2012) Se



Engenheira Agrícola – Fac. de Eng. Agrícola da Unicamp (1998)



Técnica em Informática Industrial - ETEP (1992)

AutoCad, DomusCad, Excel e Word

Ferramentas tecnológicas e plataformas digitais

Khan Academy, Google Educacional: Classroom, Forms, Meet, Microsoft Teams.

Idiomas

Inglês Fluente

Experiência Profissional

Atuação como professora de matemática na E.E. Eugênia Vilhena de Moraes – Ribeirão Preto – SP (1998-1999)

Atuação como professora de matemática na E.E. Monsenhor Sarrion – Presidente Prudente (2000-2001)

Empresária – Casa da Joaninha, artigos infantis – Presidente Prudente (2009-2011)

Projetos de móveis e confecções de maquetes 3D de Ambientes Interiores e atendimento ao público, Mirage móveis, Presidente Prudente (2012 – 2016)

Professora de Matemática na EE Prof. Francisco Antunes – Bauru – SP (2019-2020)